【裁判字號】    92,交聲,206
【裁判日期】    920702
【裁判案由】    聲明異議
【裁判全文】
臺灣臺南地方法院交通事件裁定                    九十二年度交聲字第二六號
    移送機關  交通部公路總局嘉義區監理所新營監理站
    受處分人
    即異議人  甲○○
右列受處分人因違反道路交通管理處罰條例案件，對於交通部公路總局嘉義區監理所
新營監理站民國九十二年四月十五日所為之裁決處分（處分案號：新監裁違字第裁七
三─Ｍ00000000號）聲明異議，本院裁定如左：
    主  文
異議駁回。
    理  由
一、聲明異議意旨如附件聲明異議狀所載。
二、按汽車駕駛人，有駕駛執照吊扣期間駕車者，處新臺幣六千元以上一萬二千元以
    下罰鍰，並當場禁止其駕駛及扣留其車輛牌照；並吊銷其駕駛執照；汽車駕駛人
    ，駕駛汽車經測試檢定有酒精濃度超過規定標準者，處新臺幣一萬五千元以上六
    萬元以下罰鍰，並當場移置保管其車輛及吊扣其駕駛執照一年；汽車駕駛人經依
    前開規定吊扣駕駛執照，並於吊扣期間再有前開情形者，處新臺幣六萬元罰鍰，
    並當場移置保管其車輛及吊銷其駕駛執照，道路交通管理處罰條例第二十一條第
    一項第七款、第四項、第三十五條第一項第一款、第二項分別定有明文。次按汽
    車駕駛人有飲用酒類或其他類似物後其吐氣所含酒精濃度超過每公升０‧二五毫
    克或血液中酒精濃度超過百分之０‧０五以上情形者，不得駕車，道路交通安全
    規則第一百十四條第二款亦規定甚明。
三、經查：
    (一)本件受處分人即異議人甲○○係於民國九十二年四月十一日二十三時二十分
        許，於駕照吊扣期間酒後駕駛車號Ｆ７─７３９５號自小客車，在行經台南
        縣鹽水鎮○○路全民傢俱行前時，為員警當場攔停，並經測試其吐氣所含酒
        精濃度高達每公升０．三八毫克，執勤員警遂予當場製單舉發等情，有台南
        縣警察局南縣警交字第Ｍ00000000號舉發違反道路交通管理事件通
        知單一紙在卷可稽，且為異議人所不爭執，而異議人之駕照吊扣期間係自九
        十一年四月二十七日起至九十二年七月二十六日止乙節，亦有交通部公路總
        局嘉義區監理所新營監理站九十二年五月七日嘉監營字第０九二０００二四
        七一號函檢附之汽車駕照基本資料明細在卷可憑，顯見異議人於駕駛執照吊
        扣期間，有於前開時、地駕駛汽車，經測試檢定有酒精濃度超過規定標準之
        違規行為，應可認定。
    (二)雖異議人辯稱：其先前駕駛執照被吊扣，係因酒醉駕車，現於駕駛執照吊扣
        期間酒醉駕車，業依道路交通管理處罰條例三十五條第二項規定被處罰，而
        且駕駛執照吊扣期間酒醉駕車依該條之規定，已有加重處罰之規定，故又另
        處以駕駛執照吊扣期間駕車，顯係一罪兩罰云云。惟按違反道路交通管理事
        件之處罰為一行政秩序罰，其所為之上開規定均為達成各自之行政目的而訂
        定，故本質上並無刑事法上一罪兩罰概念之適用，是異議人前開所辯，要係
        卸責之詞，尚無可採。
四、綜上所述，本件受處分人即異議人甲○○於駕駛執照吊扣期間，駕駛前開車輛於
    上開時、地有經測試檢定有酒精濃度超過規定標準之違規行為，既可認定，則移
    送機關即交通部公路總局嘉義區監理所新營監理站乃據此並引用道路交通管理處
    罰條例第二十一條第一項第七款、第四項後段及第六十七條第三項等規定，並參
    酌違反道路交通管理事件統一裁罰基準表之相關內容，而裁處異議人罰鍰新臺幣
    九千元並吊銷其駕駛執照，一年內禁考，於法尚難認為有所違誤。至本件異議人
    指摘本件原裁決處分有所不當所持理由，經核並不可採，故應予以駁回。
五、據上論斷，應依道路交通案件處理辦法第十九條，裁定如主文。
中      華      民      國      九十二      年      七      月    二    日
                                  臺灣臺南地方法院交通法庭
                                      法  官  張  瑛  宗
右正本證明與原本無異
如不服本裁定應於送達後五日內向本院提出抗告狀
                                      書記官  陳  志  德
中      華      民      國      九十二      年      七      月    二    日


司法院資訊處製作；財團法人民間司法改革基金會備份。
